【裁判字號】    99,交聲,372
【裁判日期】    990730
【裁判案由】    聲明異議
【裁判全文】
臺灣嘉義地方法院交通事件裁定         99年度交聲字第372號
原處分機關  交通部公路總局嘉義區監理所嘉義市監理站
異  議  人
即受處分人  甲○○
上列異議人即受處分人因違反道路交通管理處罰條例案件，對於
原處分機關即交通部公路總局嘉義區監理所嘉義市監理站中華民
國九十九年七月二十日所為之處分（嘉監義裁字第裁七六－ＮＪ
0000000號裁決書）聲明異議，本院裁定如下：
    主  文
異議駁回。
    理  由
一、本件異議意旨略以：異議人即受處分人甲○○於民國九十九
    年五月一日晚上九時十分許，騎乘牌照號碼ＦＶ六－三○九
    號重型機車，行經於高雄縣仁武鄉○○○村○○○路口，為
    警逕行舉發交岔路口等候號誌時超越標線，不遵守道路交通
    標線之指示，惟異議人當時係自學校工讀完畢，急於返回沐
    浴，不自覺超越標線，因而違規。警方平時未嚴格執行等候
    號誌超越標線之勸導，警方車輛亦有該等違規，以監視器執
    行上開法令，只會製造民怨。另道路交通管理處罰條例第四
    十八條第一項第二款之「不依標線指示」違規之最低罰鍰為
    新臺幣（下同）六百元，爰聲請降低罰鍰數額。云云。
二、按汽車駕駛人駕駛汽車，應遵守道路交通標誌、標線及號誌
    之指示，道路交通安全規則第九十條前段定有明文。而道路
    交通標誌標線號誌設置規則第一百七十條第一項、第二項規
    定，停止線，為白實線，用以指示行駛車輛停止之界限，車
    輛停止時，其前懸部分不得伸越該線。本標線設於已設有「
    停車再開」標誌或設有號誌之交岔路口，鐵路平交道或行人
    穿越道之前方及左彎待轉區之前端。另「汽車駕駛人，駕駛
    汽車有下列情形之一，而本章各條無處罰之規定者，處新臺
    幣九百元以上一千八百元以下罰鍰：三、不遵守道路交通標
    誌、標線、號誌之指示。」亦為道路交通管理處罰條例第六
    十條第二項第三款所規定。
三、經查，異議人曾於九十九年五月一日晚上九時十分許，騎乘
    牌照號碼ＦＶ六－三○九號重型機車，行經於高雄縣仁武鄉
    高楠新村高楠公路交岔路口，為警方所設置之固定式自動照
    像設備拍得其在交岔路口等候號誌時超越停止線之標線，嗣
    經高雄縣政府警察局交通警察隊員警逕行舉發違反道路交通
    管理處罰條例第六十條第二項第三款不遵守道路交通標線之
    指示之規定，並據原處分機關於九十九年七月二十日以嘉監
    義裁字第裁七六－ＮＪ0000000號裁決書裁處罰鍰九
    百元之事實，為異議人所不爭，復有高雄縣政府警察局九十
    九年七月一日舉發違反道路交通管理事件通知單、上開字號
    裁決書、違規照片在卷可稽。
四、異議人之違規行為係在交岔路口等候超越停止線，不遵守道
    路交通標線之指示，而此且非道路交通管理處罰條例第二章
    各條所特定處罰之違規，應依同條例第六十條第二項第三款
    之概括規定處罰，至為明確。又警方在本件違規地點所設置
    之固定式違規照相設備，亦經網站事先公告，有內政部警政
    署全球資訊網查詢資料在卷可查，其逕行舉發程序合於道路
    交通管理處罰條第七條之二之規定，並無瑕疵可言。再道路
    交通管理處罰條例第六十條第二項第三款所定之罰鍰係「九
    百元以上一千八百元」，違反道路交通管理事件統一裁罰基
    準及處理細則規定違反上開規定且於「期限內繳納」之罰鍰
    為最低之九百元。從而，異議人之違規至為明確，警方舉發
    程序亦無瑕疵可言，原處分機關裁處最低之九百元罰鍰，合
    乎法規所賦與之裁量權限。
五、至異議人以前開情詞辯稱，惟異議人違規行為之事實並不因
    他人有無違規或警方有無嚴加取締而有所改變；異議人所舉
    道路交通管理處罰條例第四十八條第一項第二款之規定，係
    處罰「轉彎」時不依標誌、標線、號誌指示之違規，與本件
    「非轉彎」之越線違規迥不相同，無從比附援引。從而，原
    處分機關之裁罰，洵屬有據，異議人爭執者，核無理由，本
    件異議應予駁回。
據上論結，應依道路交通管理處罰條例第八十七條第二項、道路
交通案件處理辦法第十九條，裁定如主文。
中    華    民    國    99    年    7     月    30    日
                        交通法庭  法  官  張道周
上列正本證明與原本無異。
如不服本裁定，應於裁定送達後5日內向本院提出抗告狀（應附
繕本）。
中    華    民    國    99    年    7     月    30    日
                                  書記官  張菀純

司法院資訊處製作；財團法人民間司法改革基金會備份。
